

Morlaye CAMARA

Juriste (droits des affaires)

camaramorlaye72@gmail.co

620 119 077

Koundara - Guinée

profil.linkedin in

PROFIL

Fort de plus 5 années d'expérience professionnelle dans les différentes institutions de la place, je possède de solides connaissances en droit des affaires, dans la gestion et collecte des données, ainsi que dans le domaine commercial. Capable de travailler sous pression, je jouie d'un excellent sens de l'éthique professionnelle.

COMPÉTENCES

Power Point Microsoft Office Kobo Collect DHIS2 CGAWEB

LANGUES

Français: Courant

Anglais: A1

Nationale: Landouma,

Soussou

INTÉRÊTS

Sport

Voyage

Internet

EXPERIENCES PROFESSIONNELLES

Depuis Novembre 2021 (Koundara-Guinée)

Du 24/6/2020 au 30/09/2021

(Conakry-Guinée)

OIM Guinée projet EUTF

Superviseur Flow Monitoring Point (FMP)

Missions ou tâches réalisées :

- Suivi des flux de population
- Collecte des données de flux rentrant et sortant
- Synchronisation des données dans le serveur
- Suivi et contrôle des agents FMP sur le terrain

OIM Guinée

Prestataire de saisie des données des voyageurs à l'aéroport international de Gbéssia Conakry

Missions ou tâches réalisées :

- Saisie des données des passagers à l'arrivée
- Synchronisation des données dans le serveur
- Contrôle des tests Covid des passagers à l'arrivée

Du 14/02/2020 au 24/02/2020 (Conakry-Guinée)

OIM Guinée,

Prestataire sur l'endettement des migrants de retour et l'impact sur la réintégration au sein du pays. (OIM)

Missions ou tâches réalisées :

 Enquête sur le parcour migratoire dans le cadre d'une recherche sur l'endettement lié à la migration internationale

Du 10/03/2017 au 16/03/2017 (Conakry-Guinée)

OIM Guinée.

Prestataire sur la promotion d'emploi jeune dans la commune de Matam.

En qualité de Superviseur (OIM)

Du 01/06/2016 au 28/06/2016 (Conakry-Guinée)

OIM Guinée,

Prestataire sur la cartographie participative des risques et santé publique dans les zones frontières. (OIM)

Missions ou tâches réalisées :

- Enquête sur des risques et santé publique.
- Cartographie participative
- Collecte et Synchronisation des données

Du 08/08/2017 au 08/08/2018 (Conakry-Guinée)

CANAL + Guinée,

Agent commercial près de la Direction Commerciale

Missions ou tâches réalisées :

- Vente des matériels
- Vente des produits et services
- Gestion des prospects et la prospection
- Activation des contrats d'abonnement et de réabonnement

FORMATION

2012-2015

Universitaire

Conakry-Guinée

Université Général Lansana Conté de Sonfonia-Conakry (UGLC-SC)

Diplôme:

Diplôme de licence de BAC+3 en **Droit des affaires**.

2009 - 2012 Conakry-Guinée

Pré - Universitaire

Diplôme:

Baccalauréat Unique en Sciences Sociales.

Professionnelle

Septembre 2014: Formation pratique au tribunal de première

instance de Boké.

Diplôme obtenu: Attestation de fin de stage.

Janvier 2016: Formation pratique à la Direction nationale des

impôts.

Diplôme obtenu: Attestation de fin de stage.

Novembre 2018: Formation en langue anglaise à CELPS (center of

languages and profossional studies)

Diplôme obtenu : Certificat de Formation.

PERSONNES DE REFERENCES

OIM

Ibrahima Sory Conté: Assistant (Gestion de l'information)

Contact: Tel: 625259481

E-mail: iconte@iom.int

CANAL+ GUINÉE S.A

Mamadou saliou mouctar Barry (Responsable Secteur)

Contact : Tel:629008765

E-mail: Mamadousalioumouctar.barry@canal-plus.com